# Roberto Moreira Diniz Engenheiro de Dados

Cidade: Brasília, Brasil • Celular: +55 (61) 98234-0088 • LinkedIn: @s33ding • Email: robertomdiniz@protonmail.com • Github: @s33ding

#### Sobre Mim

Sou um engenheiro de dados com três anos de experiência no desenvolvimento de pipelines escaláveis, gerenciamento de data lakes e integração de soluções em nuvem. Especialista em PySpark, AWS, Docker e Linux, com foco na qualidade de dados, automação e eficiência. Possuo as certificações AWS Developer Associate e KCNA. Atualmente me preparando para os exames CKA e AWS DevOps Engineer Professional.

# Experiência Profissional

### Engenheiro de Dados (Tempo Integral)

Jul 2022 - Presente

Recife, Brasil

Ti.Saúde

Criar pipelines de dados

- Manter e construir sistemas de armazenamento de dados na nuvem, utilizados por outras áreas
- Analisar e extrair insights dos dados

## Engenheiro de Dados (Estágio)

Nov 2021 - Abr 2022

Ministério das Comunicações (Governo)

Brasília, Distrito Federal, Brasil

 Apoiar a análise de problemas e soluções técnicas de integração de dados ém projetos relacionados à conectividade de internet no território nacional

#### Formação Acadêmica

## Bacharelado em Ciência de Dados e Inteligência Artificial

Fev 2021 - Presente

Instituto de Educação Superior de Brasília (IESB)

#### Bacharelado em Arquitetura e Urbanismo

Graduado em 16 de Setembro de 2020

Centro Universitário de Brasília (UniCEUB)

#### Competências Técnicas

- Programação: Python, SQL, Bash, Java
- Nuvem e Infraestrutura: AWS (Boto3, Lambda, Glue, S3, EC2, AWS CLI, CloudFormation, VPC, RDS, IAM, SSM, OuickSight, Lake Formation, Amazon Athena, EventBridge, SNS, RedShift, DynamoDB, Kinesis, Amazon O, Bedrock, CloudWatch, KMS, CodeBuild, EKS, ECR, API Gateway, Cognito, Route53, ACM)
- DevSecOps: Docker, Git, CI/CD, Chaos Engineering, Kubernetes, Segurança, Least Privilege Access, Criptografia, Terraform, Snyk

- Engenharia de Dados: PySpark, Airflow, Kafka, Qualidade de Dados
- IA e Machine Learning: Scikit-learn, MLlib (Spark), spaCy, LLMOps, Agentes de IA
- Bancos de Dados: PostgreSQL, MySQL, Redis, MongoDB, Hadoop, SOLite
- Análise de Dados: Pandas, AED, Inference, Scipy, NumPy
- Monitoramento e Testes: Prometheus, Grafana, Pytest
- Web e Visualização: Flask, Django, PowerBI, Plotly, MetaBase, Streamlit
- Sistemas: Servidores Linux

Certificados: Veja meus certificados

## Idiomas

Inglês: TOEFL (Out 2020) - Ver certificado: (Link)

Inglês: Casa Thomas Jefferson (Set 2017) - Ver certificado: (Link)